【裁判字號】    95,林易,6
【裁判日期】    950904
【裁判案由】    違反電子遊戲場業管理條例
【裁判全文】
臺灣花蓮地方法院刑事判決               95年度林易字第6號
聲  請  人  臺灣花蓮地方法院檢察署檢察官
被      告  乙○○
上列被告因違反電子遊戲場業管理條例案件，經檢察官聲請簡易
判決處刑（95年度偵字第1775號），本院認有刑事訴訟法第 451
條之1第4項但書之情形，改適用通常程序審理，判決如下：
    主  文
乙○○無罪。
    理  由
一、聲請簡易判決處刑意旨略以：被告乙○○未辦理營利事業登
    記，自民國93年間某日起，在其位於花蓮縣萬榮鄉見晴村72
    之1號住處，擺放電子遊戲機777麻將臺、水果BAR各1臺。嗣
    於95年2月21日晚上8時45分許，為警臨檢而查悉上情，因認
    被告違反電子遊戲場業管理條例第15條之規定，應依該條例
    第22條之規定處斷云云。
二、按犯罪事實應依證據認定之，無證據不得認定其犯罪事實；
    又不能證明被告犯罪者，應諭知被告無罪之判決，刑事訴訟
    法第154條第2項、第301條第1項分別定有明文。又事實之認
    定，應憑證據，如未能發現相當證據，或證據不足以證明，
    自不能以推測或擬制之方法，為裁判基礎（最高法院40年度
    台上字第86號判例參照）。再者，認定不利於被告之事實，
    須依積極證據，苟積極證據不足為不利於被告事實認定時，
    即應為有利於被告之認定，更不必有何有利之證據（最高法
    院30年度上字第 816號判例）。
三、本件檢察官認為被告乙○○犯電子遊戲場業管理條例第22條
    之罪，係以被告於警詢之供述、臨檢紀錄表乙份及扣案之電
    動賭博機具 2臺為其依據。訊據被告乙○○矢口否認有違反
    電子遊戲場業管理條例第22條之犯行，辯稱：其已未做生意
    ，亦未讓他人玩遊戲機台，僅因沒錢買書桌，就將之前做生
    意留下之機台讓孫子作書桌使用等語。經查：
    (一)警方雖臨檢被告住處，查獲上開電子遊戲機臺 2臺，有臨
      檢紀錄表 1張及卷附照片10張在卷可參。然警方查獲地點
      為被告住處，由卷附照片可知被告住處僅單純供住家使用
      ，無法看出被告有於家中為任何營業之行為。證人即查獲
      警員繞俊生於本院亦證稱：其至現場時，被告住處大門僅
      打開 1扇鐵門，被告住處是單純住家，沒有營業，查獲時
      也沒有人把玩，機台當時有插電，但未開機等語。顯見被
      告並未以該機台為營業行為。
    (二)而被告於警詢中僅供稱：查獲地為其住處，其沒有供不特
      定人把玩其擺設之機台等語。
    (三)綜上，本件依檢察官所舉之證據及本院調查證據之結果，
      僅能證明被告有在家中擺放 2臺電子遊戲機臺，但並無證
      據證明被告有「經營」電子遊戲場業之行為，自難以電子
      遊戲場業管理條例第22條之罪相繩。揆諸首揭法條及判例
      意旨，爰為被告無罪之諭知。
據上論斷，應依刑事訴訟法第452 條、第301條第1項之規定，判
決如主文。
本件經檢察官甲○○到庭執行職務。
中    華    民    國    95    年    9     月    4     日
                        臺灣花蓮地方法院刑事第一庭
                              審判長法  官  張健河
                                    法  官  吳韻馨
                                    法  官  李世華
上列正本證明與原本無異。
如對本判決不服，應於送達後10日內，向本院提出上訴狀（應抄
附繕本）
                                    書記官  李閔華
中    華    民    國    95    年    9     月    5     日


司法院資訊處製作；財團法人民間司法改革基金會備份。
